臺灣彰化地方法院刑事判決　　　　　　　　96年度訴字第62號
公　訴　人　臺灣彰化地方法院檢察署檢察官
被　　　告　甲○○
　　　　　　　　　　號
　　　　　　　　　　（現因另案在臺灣臺中女子監獄執行中）
上列被告因毒品危害防制條例案件，經檢察官提起公訴（95年度
偵緝字第762 號），於本院準備程序中，被告就被訴事實為有罪
之陳述，經告知簡式審判程序之旨，並聽取當事人之意見後，認
宜以獨任進行簡式審判程序，而裁定進行簡式審判程序審理，判
決如下：
    主  文
甲○○轉讓第一級毒品，累犯，處有期徒刑壹年貳月。
    犯罪事實
一、甲○○於民國90年間因施用毒品案件，經本院以91年度訴緝
    字第34號判決判處有期徒刑7 月確定，甫於93年2 月29日縮
    短刑期執行完畢。詎仍不知悔改，明知海洛因業經毒品危害
    防制條例公告列為第2 條第2 項所列之第1 級毒品，不得非
    法持有、轉讓，竟於94年3 月18日晚上11時35分許，其男友
    吳進漢與呂俊明、鄭佳玲3 人，因違反毒品危害防制條例案
    件經臺灣彰化地方法院檢察署檢察官訊問並諭知責付釋放後
    ，吳進漢等3 人因毒癮發作，遂搭乘計程車前往彰化縣大村
    鄉○○村○○路336 巷18號甲○○住處與之會合，再由甲○
    ○駕駛自小客車搭載吳進漢3 人前往渠2 人位於彰化縣大村
    鄉○○路某不詳地點之租屋處後，由吳進漢自租屋處外冰箱
    底部取出以報紙包裹之第1 級毒品海洛因交予甲○○，甲○
    ○即基於轉讓第1 級毒品海洛因之犯意，同時交付各約0.1
    公克之第1 級毒品海洛因與呂俊明與鄭佳玲，無償提供呂俊
    明以將前揭海洛因粉末摻入香煙中施用1 次；無償提供鄭佳
    玲以將前揭海洛因粉末摻水以注射針筒施打靜脈之方式施用
    1 次。
二、案經臺灣彰化地方法院檢察署檢察官自動檢舉偵查起訴。
    理  由
一、本件被告所犯係死刑、無期徒刑、最輕本刑為3 年以上有期
    徒刑以外之罪，其於準備程序就前揭被訴事實為有罪之陳述
    ，經受命法官告知簡式審判程序之旨，並聽取其與公訴人之
    意見後，本院認無不得或不宜改依簡式審判程序進行之處，
    爰依刑事訴訟法第273 條之1 第1 項、第284 條之1 ，裁定
    本案由受命法官獨任進行簡式審判程序，合先敘明。
二、上開犯罪事實，業據被告甲○○於本院審理時坦承不諱（見
    本院95年1 月15日審判筆錄），核與證人吳進漢、呂俊明、
    鄭佳玲於偵查中證述之情節大致相符（分別見94年偵續字第
    63 號 卷第13、25、41、58、64、72頁），復有臺灣彰化地
    方法院檢察署具保責付登記簿影本1 紙、臺灣彰化看守所94
    年11月1 日彰所戒字第0940800311號函檢附之接見明細表、
    錄音光碟譯文各1 份（見94年他字第1373號卷第19至26頁）
    附卷可稽，足認被告自白核與事實相符。本件事證明確，被
    告轉讓第1級毒品之犯行，應堪認定。
三、查被告行為後，刑法及刑法施行法業於94年2 月2 日經總統
    以華總一義字第09400014901 號令修正公布，並於95年7 月
    1 日施行（下稱新刑法，修正前刑法下稱舊刑法），參酌最
    高法院95年5 月23日刑事庭第8 次會議有關新舊法適用原則
    之決議，新刑法第2 條第1 項之規定，係規範行為後法律變
    更所生新舊法律比較適用之準據法，於新刑法施行後，應適
    用新刑法第2 條第1 項之規定，為「從舊從輕」之比較。又
    基於罪刑法定原則及法律不溯及既往原則，行為之處罰，以
    行為時之法律有明文規定者為限，必行為時與行為後之法律
    均有處罰之規定，始有新刑法第2 條第1 項之適用。另於比
    較時應就罪刑有關之共犯、未遂犯、想像競合犯、牽連犯、
    連續犯、結合犯，以及累犯加重、自首減輕暨其他法定加減
    原因（如身分加減）與加減比例等一切情形，本於統一性及
    整體性原則，綜其全部罪刑之結果而為比較。且從刑附屬於
    主刑，除法律有特別規定者外，依主刑所適用之法律。本案
    涉及法律變更之部分，經依如附表所示比較新舊刑法之理由
    及結果，以舊刑法有利於被告，依新刑法第2 條第1 項前段
    規定，自應適用最有利於被告之舊刑法，先予敘明。
四、核被告甲○○所為，係犯毒品危害防制條例第8 條第1 項之
    轉讓第1 級毒品罪。被告為轉讓第1 級毒品，而持有該級毒
    品，其持有之低度行為，應為轉讓之高度行為所吸收，不另
    論罪。又被告轉讓之第1 級毒品海洛因，合計重約0.2 公克
    ，尚未逾行政院定頒之「轉讓持有毒品加重其刑之數量標準
    」第2 條第1 項第1 款規定持有第一級毒品淨重5 公克以上
    之標準，自無毒品危害防制條例第8 條第6 項加重其刑之適
    用，併予敘明。再查被告前於90年間因施用毒品案件，經本
    院以91年度訴緝字第34號判決判處有期徒刑7 月確定，甫於
    93年2 月29日縮短刑期執行完畢等情，有臺灣高等法院被告
    前案紀錄表1 份在卷可按，其於有期徒刑執行完畢後5 年內
    ，再犯本件最重本刑為有期徒刑以上之罪，為累犯，應依修
    正前刑法第47條之規定，加重其刑。爰審酌被告轉讓之第1
    級毒品僅可供呂俊明、鄭佳玲各施用1 次，數量非多，所生
    危害尚非甚鉅，及其犯罪之動機、目的、生活狀況、品行、
    智識程度，暨犯罪後坦承犯行，態度尚屬良好等一切情狀，
    量處如主文所示之刑。
據上論斷，應依刑事訴訟法第273 條之1 第1 項、第299 條第1
項前段，毒品危害防制條例第8 條第1 項，刑法第11條前段、第
2 條第1 項前段，修正前刑法第47條，判決如主文。
本案經檢察官莊佳瑋到庭執行職務。
中　　華　　民　　國　　96　　年　　1 　　月　　29　　日
                  刑事第一庭    法      官  胡宜如
以上正本證明與原本無異。
如不服本判決，應於送達後10日內向本院提出上訴狀（須附繕本
）。
中　　華　　民　　國　　96　　年　　1 　　月　　29　　日
                                書  記  官  蕭秀吉
附錄本案論罪科刑法條：
毒品危害防制條例第8條
轉讓第一級毒品者，處 1 年以上 7 年以下有期徒刑，得併科新
臺幣 1 百萬元以下罰金。
轉讓第二級毒品者，處 6 月以上 5 年以下有期徒刑，得併科新
臺幣 70 萬元以下罰金。
轉讓第三級毒品者，處 3 年以下有期徒刑，得併科新臺幣 30 萬
元以下罰金。
轉讓第四級毒品者，處 1 年以下有期徒刑，得併科新臺幣 10 萬
元以下罰金。
前四項之未遂犯罰之。
轉讓毒品達一定數量者，加重其刑至二分之一，其標準由行政院
定之。
【附表】：
┌──┬───────┬───────┬───────┬────┬────┬──────┐
│刑法│  舊法規定    │   新法規定   │   比較理由   │比較依據│比較結果│備考        │
│條號│              │              │              │        │何者對行│            │
│    │              │              │              │        │為人有利│            │
├──┼───────┼───────┼───────┼────┼────┼──────┤
│47  │受有期徒刑之執│受徒刑之執行完│1.舊法於徒刑執│因本案再│因本案再│            │
│    │行完畢，或受無│畢，或一部之執│  行完畢或一部│犯者為故│犯者為故│            │
│    │期徒刑或有期徒│行而赦免後，5 │  之執行而赦免│意犯罪，│意犯罪，│            │
│    │刑一部之執行而│年以內故意再犯│  後，5 年內故│不生新舊│不生新舊│            │
│    │赦免後，5年以 │有期徒刑以上之│  意或過失再犯│法比較之│法比較之│            │
│    │內再犯有期徒刑│罪者，為累犯，│  有期徒刑以上│問題，應│問題，應│            │
│    │以上之罪者，為│加重本刑至二分│  之罪者，均為│逕適用修│逕適用修│            │
│    │累犯，加重本刑│之一（第47第1 │  累犯；新法則│正前行為│正前行為│            │
│    │至二分之一。  │項）。        │  僅於故意犯罪│時之舊法│時之舊法│            │
│    │              │              │  ，始構成累犯│。      │。      │            │
│    │              │              │  。          │        │        │            │
│    │              │              │2.然如再犯者係│        │        │            │
│    │              │              │  故意犯罪，新│        │        │            │
│    │              │              │  舊法規定並無│        │        │            │
│    │              │              │  何不同，自不│        │        │            │
│    │              │              │  生比較新舊法│        │        │            │
│    │              │              │  之問題，應逕│        │        │            │
│    │              │              │  適用修正前行│        │        │            │
│    │              │              │  為時之舊法。│        │        │            │
├──┴───┬───┼───────┴───────┴────┴────┴──────┤
│整體比較結果│  舊法│1.因本案再犯者為故意犯罪，依上揭說明，不生新舊法比較之問題，應逕│
│            │      │  適用修正前刑法第47條。                                        │
│            │      │2.綜上全部罪刑之結果而為比較，應以舊法有利於被告。              │
└──────┴───┴────────────────────────────────┘
